【裁判字號】    98,訴,995
【裁判日期】    980710
【裁判案由】    違反毒品危害防制條例
【裁判全文】
臺灣彰化地方法院刑事判決               98年度訴字第995號
公  訴  人  臺灣彰化地方法院檢察署檢察官
被      告  甲○○
                      號
上列被告因違反毒品危害防制條例案件，經檢察官提起公訴（九
十八年度毒偵字第九一七號），本院認有刑事訴訟法第二百七十
三條之一第一項之情形，而改依簡式審判程序審理判決如下：
    主  文
甲○○施用第一級毒品，處有期徒刑壹年。
    事  實
一、甲○○曾於民國九十七年十月間因施用毒品案件，經最高法
    院於九十八年五月七日，以九十八年度台上字第二四二八號
    判決判處有期徒刑七月確定（未構成累犯）。又於九十六年
    十二月間因施用毒品案件，經臺灣臺中地方法院以九十六年
    度毒聲字第一四四九號裁定送觀察、勒戒後，認無繼續施用
    毒品之傾向，而於九十七年一月二十三日釋放，並由臺灣臺
    中地方法院檢察署檢察官以九十六年度毒偵字第六七一四號
    為不起訴處分確定。詎仍不知悔改，於前開觀察勒戒執行完
    畢釋放後五年內，另行基於施用第一級毒品海洛因及第二級
    毒品安非他命之犯意，於九十八年一月十三日二十一時許，
    在其位於彰化縣和美鎮○○里○○路八八巷十三號住處，以
    將第一級毒品海洛因及第二級毒品安非他命一同摻入香菸，
    再點燃吸其煙霧之方式，同時施用第一級毒品海洛因及第二
    級毒品安非他命一次。嗣於九十八年一月十六日十時五十六
    分許，因甲○○為列管毒品調驗人口，經其同意採集尿液送
    驗，結果呈嗎啡及安非他命陽性反應，始查悉上情。
二、案經彰化縣警察局和美分局報請臺灣彰化地方法院檢察署檢
    察官偵查起訴，本院認有刑事訴訟法第二百七十三條之一第
    一項之情形，而改依簡式審判程序審理。
    理  由
一、按除被告所犯為死刑、無期徒刑、最輕本刑為三年以上有期
    徒刑之罪或高等法院管轄第一審案件者外，於前條第1項程
    序進行中，被告先就被訴事實為有罪之陳述時，審判長得告
    知被告簡式審判程序之旨，並聽取當事人、代理人、辯護人
    及輔佐人之意見後，裁定進行簡式審判程序；除簡式審程序
    及簡易程序案件外，第一審應行合議審判，刑事訴訟法第二
    百七十三條之一第一項、第二百八十四條之一分別定有明文
    。本件被告甲○○所涉係死刑、無期徒刑、最輕本刑為三年
    以上有期徒刑之罪或高等法院管轄第一審案件以外之罪，並
    於本院行準備程序時就被訴事實為有罪之陳述，本院合議庭
    依前揭規定，經評議結果，裁定改由一名法官獨任行簡式審
    判程序，先予敘明。
二、前揭犯罪事實，業據被告甲○○分別於偵查中及本院審理時
    坦承不諱，且其被查獲後為警採集之尿液，經送請詮昕科技
    股份有限公司檢驗結果，呈嗎啡（海洛因施用入人體後，水
    解還原成嗎啡，再循嗎啡之代謝方式排出體外）及安非他命
    陽性反應，有該公司九十八年二月六日報告編號00000
    000號濫用藥物尿液檢驗報告一紙及應受尿液採驗人尿液
    檢體採集送驗紀錄表一紙在卷可按，堪信被告之自白與事實
    相符。本件事證明確，被告犯有施用第一級毒品及第二級毒
    品之犯行應堪認定。
三、又被告曾於九十六年十二月間因施用毒品案件，經臺灣臺中
    地方法院以九十六年度毒聲字第一四四九號裁定送觀察、勒
    戒後，認無繼續施用毒品之傾向，而於九十七年一月二十三
    日釋放，並由臺灣臺中地方法院檢察署檢察官以九十六年度
    毒偵字第六七一四號為不起訴處分確定等情，有臺灣彰化地
    方法院檢察署刑案資料查註紀錄表及臺灣高等法院被告前案
    紀錄表各一份在卷可參，顯係於前案施用毒品經觀察勒戒而
    釋放後，五年內再犯本件施用第一級毒品及第二級毒品罪，
    應予依法論科。
四、核被告所為，係犯毒品危害防制條例第十條第一項之施用第
    一級毒品罪及同條第二項之施用第二級毒品罪。被告持有第
    一級毒品海洛因及第二級毒品安非他命之低度行為應為其施
    用之高度行為吸收，均不另論罪。被告同時施用第一級毒品
    海洛因及第二級毒品安非他命，為一行為觸犯數罪名之想像
    競合犯，應依刑法第五十五條之規定從一重處斷，檢察官認
    應予分論併罰，容有誤會，並予敘明。爰審酌被告施用毒品
    前科之次數，犯罪之動機、目的、方法、不知珍惜身體，所
    生危害，受觀察、勒戒之情形，及犯後坦承犯行之態度，甫
    於前案因施用毒品經判決有罪而上訴中即再犯本件之罪，非
    予一段時期之執行難以戒除其毒癮等一切情狀，量處如主文
    所示之刑，以示懲處。
據上論斷，應依刑事訴訟法第二百七十三條之一第一項、第二百
九十九條第一項前段，毒品危害防制條例第十條第一項、第二項
、第二十三條第二項，刑法第十一條前段、第五十五條，判決如
主文。
本案經檢察官陳茂榮到庭執行職務。
中    華    民    國    98    年     7    月    10    日
                  刑事第二庭    法      官  陳秋錦
以上正本證明與原本無異。
如不服本判決應於收受判決後10日內向本院提出上訴書狀，並
應敘述具體理由。其未敘述上訴理由者，應於上訴期間屆滿後
20日內向本院補提理由書(均須按他造當事人之人數附繕本)
「切勿逕送上級法院」。
中    華    民    國    98    年     7    月    10    日
                                書  記  官  張清秀
附錄本案論罪科刑法條全文：
毒品危害防制條例第10條
施用第一級毒品者，處 6 月以上 5 年以下有期徒刑。
施用第二級毒品者，處 3 年以下有期徒刑。


司法院資訊處製作；財團法人民間司法改革基金會備份。
